【裁判字號】    92,上易,400
【裁判日期】    920501
【裁判案由】    竊盜
【裁判全文】
臺灣高等法院刑事判決                            九十二年度上易字第四號
    上  訴  人
    即  被  告  乙○○
    選任辯護人  曾森雄  律師
    上  訴  人
    即  被  告  丙○○
右上訴人因竊盜等案件，不服台灣臺北地方法院九十一年度易字第一五六七號中華民
國九十二年一月十日第一審判決（檢察官聲請以簡易判決處刑案號：九十一年度偵字
第二一三一二號）提起上訴，本院判決如左：
    主  文
上訴駁回。
    事實及理由
一、本案經本院審理結果，認第一審以上訴人即被告乙○○、丙○○犯刑法第三百二
    十一條第一項第三款之罪，論處被告乙○○、丙○○共同連續攜帶兇器竊盜罪名
    ，各量處有期徒刑捌月，並諭知扣案之破壞剪壹支、手套壹雙、無線電對講機貳
    台及手電筒壹支，均沒收。經核其認事用法及量刑均無不當，應予維持，並引用
    第一審判決書記載之事實、證據及理由，如附件。
二、經查：
(一)被告乙○○與丙○○共同基於意圖為自己不法所有之概括犯意，於民國（下同）
    九十一年九月十日凌晨二時三十分許，在台北縣深坑鄉○○路○段一五八巷五十
    六號旁之停車場，由乙○○在旁把風，而丙○○則持客觀上可作為兇器使用之破
    壞剪，敲破置於該停車場內丁○所有之車號八Ｄ─八一三一號自用小客車右前車
    窗後（毀損部份未據告訴），入內竊取該車內之國際牌汽車音響一部（含液晶螢
    幕，機型：ＣＹ－ＺＢ７１８０ＡＡＴ，製造號碼：２ＦＡＧＡ０８０６０）。
    得手後，渠二人復承前揭概括犯意，在上開停車場內，以相同分工及手法，打破
    戊○○所有之車號五Ｒ─三四二一號自小客車右前車窗（毀損部份已據被害人戊○○撤回告訴），正欲竊取車內財物時，為經過巡邏警察當場查獲，並在丙○○
    所駕駛之車號ＡＥ─七二五八號自小客車上，扣得前開國際牌汽車音響一部，及
    做案用且為其所有之破壞剪一支、手套一雙、無線電對講機二台及手電筒一支等
    犯情，業據被告乙○○、丙○○於警、偵訊時及原審審理中皆坦承不諱，核與被
    害人丁○及告訴人戊○○指陳之情節相符，並有贓物認領保管單及贓證物品清單
    各一紙，及被害人丁○拍攝含液晶螢幕之國際牌汽車音響照片在卷可資佐證，事
    證明確，被告二人之犯行均堪以認定。
(二)被告乙○○上訴雖否認共同竊盜，辯稱：只在現場幫丙○○顧車云云；被告丙○○辯稱：去停車場是要上廁所云云。然被告丙○○於偵查中已坦承用破壞剪敲破
    車窗，將液晶螢幕電視（按即國際牌汽車音響一部）拿走，而被告乙○○則坦承
    把風（見偵卷第三六頁），復有警察記載盤查經過之扣押筆錄可稽（見偵卷第十
    三頁），且證人即查獲警察甲○○證稱：住戶報案說停車場的車子被敲破，我們
    到現場發現被告二人在離其車二十公尺左右徘徊，打開車發現被告車內有一台液
    晶音響，還有手機，我們問被告車是否他們的，他們否認，後來我走到停車場發
    現二部車車窗被敲破，車內液晶音響被拔走，再把被告二人追回來，適丙○○手
    機在響，他們才承認一個人偷，一個人把風等語可佐憑（見本院卷92.3.31.筆錄
    ），是被告等犯行明確，其等上訴否認犯罪，顯係諉卸之詞，不足採信。原審判
    處被告等前開罪刑，要無違誤，被告等猶執陳詞上訴，為無理由，應予駁回。
據上論斷，應依刑事訴訟法第三百七十三條、第三百六十八條，判決如主文。
本案經檢察官郭文東到庭執行職務。
中      華      民      國    九十二    年      五      月      一      日
                              台灣高等法院刑事第九庭
                                    審判長法  官  李  文  成
                                          法  官  周  盈  文
                                          法  官  官  有  明
右正本證明與原本無異。
不得上訴。
                                          書記官  林  蓓  瑜
中      華      民      國    九十二    年      五      月      二      日
附錄本案論罪科刑法條全文
刑法第三百二十一條
一犯竊盜罪而有左列情形之一者，處六月以上五年以下有期徒刑：
  於夜間侵入住宅或有人居住之建築物、船艦或隱匿其內而犯之者。
  毀越門扇、牆垣或其他安全設備而犯之者。
  攜帶兇器而犯之者。
  結夥三人以上而犯之者。
  乘火災、水災或其他災害之際而犯之者。
  在車站或埠頭而犯之者。
二前項之未遂犯罰之。


司法院資訊處製作；財團法人民間司法改革基金會備份。
